【裁判字號】    98,台抗,746
【裁判日期】    981126
【裁判案由】    違反貪污治罪條例聲明異議
【裁判全文】
最高法院刑事裁定              九十八年度台抗字第七四六號
抗  告  人  甲○○
                    572巷1.
上列抗告人因違反貪污治罪條例案件，不服台灣高等法院台中分
院中華民國九十八年七月二十日駁回其對檢察官指揮執行聲明異
議之裁定（九十八年度聲字第一二０二、一三八二號），提起抗
告，本院裁定如下：
    主  文
抗告駁回。
    理  由
本件抗告人甲○○經原審法院九十六年度上更(一)字第三０七號判
決論處共同連續依據法令從事公務之人員，利用職務上之機會，
詐取財物罪刑（處有期徒刑四年，褫奪公權二年），並經本院九
十八年度台上字第一七六四號判決從程序上駁回其上訴確定，台
灣彰化地方法院檢察署檢察官乃通知抗告人到案執行。抗告人以
檢察官執行指揮顯有不當，向原審聲明異議意旨以：(一)本件係經
第二審判處罪刑確定，自應由台灣高等法院台中分院檢察署檢察
官指揮執行。台灣彰化地方法院檢察署檢察官無權指揮執行，且
其是否合法取得本案全卷據以執行？所為執行指揮自屬違法。(二)
執行卷宗首頁之刑案執行查核末段備註欄說明第二項「有無違背
法令或再審」欄，旨在貫徹刑事訴訟法第四百四十二條課予執行
檢察官應盡查核及最後把關之義務。如原確定判決確有違背法令
之情事，該案執行檢察官依刑事訴訟法第四百四十二條規定，本
不得指揮執行，而非暫緩執行或停止執行，且應出具意見書將全
部卷宗及證物移交最高法院檢察署據以提起非常上訴。又本件業
經最高法院檢察署檢察總長為抗告人提起非常上訴在案，則檢察
官之指揮執行是否合法？有無參照其他相類案件裁示暫停執行或
不予執行處分之必要？等語。原裁定則以：(一)依刑事訴訟法第四
百五十七條第一項前段、第三項規定，執行裁判由為裁判法院之
檢察官指揮之，其卷宗在下級法院者，由該法院之檢察官指揮執
行。抗告人違反貪污治罪條例案件全卷，業經台灣高等法院台中
分院檢察署於民國九十八年四月二日發交台灣彰化地方法院檢察
署收案執行（九十八年度執字第二０九二號），有該分院檢察署
九十八年四月二日中發檢榮愛九十六上蒞四八００字第０九八０
０００四二六號函及台灣彰化地方法院檢察署該執行卷宗可稽，
是台灣彰化地方法院檢察署檢察官據以傳喚抗告人應於九十八年
六月五日到案執行，於法並無不合。縱最高法院檢察署曾於九十
八年四月二十二日向台灣彰化地方法院檢察署調借該案全卷，亦
不影響台灣彰化地方法院檢察署業已合法取得之執行權。(二)提起
非常上訴，並非刑事訴訟法第四百六十七條所定停止執行之事由
，自無停止刑罰執行之效力。至執行卷宗首頁檢察署辦理刑事執
行案件查核單第四欄「案件有無漏未處理的違背法令或再審情事
」，僅係提醒執行檢察官注意有無非常上訴或再審事由之內部規
範，並非停止或暫緩執行之法律規定。最高法院檢察署檢察總長
雖曾為抗告人提起非常上訴，惟原確定判決既未經非常上訴撤銷
，則檢察官據以指揮執行，自無不當，因予駁回抗告人之聲明異
議。經核原裁定於法並無不合。抗告人抗告意旨仍執陳詞指摘原
裁定不當，且無視檢察總長所提非常上訴業經本院九十八年七月
二十三日九十八年度台非字第二一０號判決駁回上訴在案，其抗
告為無理由，應予駁回。
據上論結，應依刑事訴訟法第四百十二條，裁定如主文。
中    華    民    國  九十八  年   十一   月  二十六  日
                      最高法院刑事第十庭
                          審判長法官  花  滿  堂
                                法官  黃  正  興
                                法官  陳  東  誥
                                法官  林  錦  芳
                                法官  洪  昌  宏
      本件正本證明與原本無異
                                      書  記  官
中    華    民    國  九十八  年   十一   月   三十   日
                                                Ａ


司法院資訊處製作；財團法人民間司法改革基金會備份。
